【裁判字號】    89,訴,201
【裁判日期】    890320
【裁判案由】    給付借款
【裁判全文】
臺灣嘉義地方法院民事判決  八十九年度訴字第二Ｏ一號
    原      告  中華商業銀行股份有限公司
    法定代理人  甲○○
    訴訟代理人  丙○○
    被      告  乙○○
右當事人間請求給付借款事件，本院判決如左：
    主      文
被告應連帶給付原告新台幣壹佰伍拾捌萬伍仟佰壹拾元，及自民國八十八年六月二
十二日起至清償日止，按年息百分之十．一Ｏ五計算之利息，暨自民國八十八年七月
二十三日起至清償日止，其逾期清償在六個月以內者，按上開利率百分之十、逾期清
償超過六個月以上者，按上開利率百分之二十計算之違約金。
訴訟費用由被告負擔。
本判決得假執行。
    事      實
甲、原告方面：
  一、聲明：求為判決如主文所示。
  二、陳述：被告乙○○於民國八十四年一月十六日，向原告借款新台幣（下同）三
            百萬元，約定借款期限至九十九年一月十六日，利息按年息百分之十．
            二五計付（浮動調整），遲延還本付息時，除仍按上開利率計息外，就
            本金及每月應付之利息，其逾期在六個月以內者，按上開利率百分之十
            ，逾期清償超過六個月者，按上開利率百分之二十計付違約金，詎料被
            告於八十六年二月十五日起未再依約繳付本息，依約定本項借款視為全
            部到期，為此爰依消費借貸之法律關係訴請被告給付如主文第一項所示
            之本金、利息及違約金。
  三、證據：提出擔保放款借據影本一份、本院民事執行處分配表影本一份為證。
乙、被告方面：
  聲明及陳述：認諾原告之請求。
    理      由
一、按當事人於言詞辯論時為訴訟標的之認諾者，應本於其認諾為該當事人敗訴之判
    決，民事訴訟法第三百八十四條定有明文，本件原告主張其對被告有一百五十八
    萬五千三百一十元借款請求權存在，被告有給付義務等語，被告則於八十九年三
    月十七日言詞辯論期日對原告上開訴訟標的為認諾，則依前開說明，本院自應本
    於被告認諾而為被告敗訴之判決，從而，原告請求被告給付其如主文第一項所示
    之本金、利息及違約金，核屬正當，應予准許。
二、又本於被告認諾所為之判決，法院應依職權宣告假執行，民事訴訟法第三百八十
    九條第一項第一款定有明文，本件就被告既係本於其認諾而為敗訴之判決，爰依
    職權宣告假執行。
三、據上論結，原告之訴為有理由，依民事訴訟法第三百八十四條、第三百八十九條
    第一項第一款、第七十八條，判決如主文。
中      華      民      國    八十九    年      三      月      二十    日
~B臺灣嘉義地方法院民事庭
~B    法  官  簡源希
右為正本係照原本作成
如對本判決上訴須於判決送達後廿日內向本院提出上訴狀
中      華      民      國    八十九    年      三      月     二十二   日
~B    書記官  李銷勳


司法院資訊處製作；財團法人民間司法改革基金會備份。
